臺灣臺中地方法院刑事判決　　　　　　　　　　　　九十二年度易字第二四二０號
　　公　訴　人　臺灣臺中地方法院檢察署檢察官
　　被　　　告　丙○○
右列被告因加重竊盜案件，經檢察官聲請以簡易判決處刑（九十二年度偵字第一二五
二六號），本院臺中簡易庭認不宜以簡易判決處刑，移請本院刑事庭改依通常程序審
理，並予判決如左：
    主  文
丙○○共同攜帶兇器竊盜，累犯，處有期徒刑捌月。
扣案之油壓剪壹支沒收。
    事  實
一、丙○○前於民國八十五年間，因違反肅清煙毒條例案件，經本院於八十六年一月
    三十一日以八十五年度訴字第二六二六號判處有期徒刑三年二月，並經臺灣高等
    法院臺中分院於八十六年五月二十日以八十六年度上訴字第八六七號判決駁回上
    訴而告確定，其入監執行後，於八十七年十月十三日因縮短刑期假釋付保護管束
    出監，並於八十九年八月七日因假釋期滿視為執行完畢，詎丙○○仍不知悔改，
    與戊○○（因疾病不能到庭，本院另以裁定停止審判，俟其能到庭再行審結）共
    同基於意圖為自己不法所有之犯意聯絡，並由丙○○攜帶其所有客觀上足以對人
    之生命、身體、安全構成威脅，具有危險性之油壓剪一支置於機車置物箱內，於
    九十二年六月十八日十六時五十分許，行至臺中縣大里市○○○路一一五號前，
    見丁○○所有之腳踏車停放該處，竟趁無人注意之際，由戊○○把風，丙○○下
    手將該腳踏車整台搬走而竊取之，擬予變賣現金花用。丙○○於得手後，乃將前
    開腳踏車搬至臺中縣大里市○○路五八巷四二號前，並取出事先備妥之前開油壓
    剪一支欲將該腳踏車之大鎖剪開之際，即為巡邏員警當場查獲，並扣得油壓剪一
    支。
二、案經臺中縣警察局霧峰分局報請臺灣臺中地方法院檢察署檢察官偵查後，聲請簡
    易判決處刑本院臺中簡易庭認不宜以簡易判決處刑，移請本院刑事庭改依通常程
    序審理。
    理  由
一、右開事實，業據被告丙○○於本院審理時供認不諱（見本院卷第一二六頁），核
    與被害人丁○○及共同被告戊○○分別於警詢及偵查中指陳與供述之情節相符（
    見偵查卷第一一頁及其反面、第八頁、第二四頁至第二五頁），並經證人即查獲
    本件之員警甲○○於偵查及本院審理時到庭證述屬實（見偵查卷第四五頁至第四
    六頁、本院卷第七五頁至第七六頁），且有贓物領回收據一紙、照片四張附卷可
    稽，足見被告於本院審理時所為前開自白，確與事實相符，堪予採認。是本件事
    證已臻明確，被告丙○○犯行洵堪認定。
二、按刑法之加重竊盜罪所謂之攜帶兇器，以客觀上具有隨時可能用以行兇之危險性
    為已足，至於竊盜犯主觀上有無以之行兇或反抗之意思，則非所問；另按行為人
    於行竊時擔任把風工作，並就竊得之款共同花用，其把風行為，顯係為自己犯罪
    之意思而參與，雖所參與者非構成要件之行為，亦不過行為之分擔而已，既在合
    同意思範圍之內，即應就全部行為，負共同正犯之責。本件被告丙○○攜帶可供
    兇器使用，客觀上足致他人生命、身體、安全發生危害之油壓剪一支與共同被告
    戊○○謀議為本件竊盜犯行，由被告戊○○擔任把風工作，被告丙○○下手為竊
    盜犯行，核被告丙○○所為，係犯刑法第三百二十一條第一項第三款之攜帶兇器
    竊盜罪。被告丙○○與共同被告戊○○就上開竊盜犯行，彼此間有犯意聯絡與行
    為分擔，俱為共同正犯。另被告丙○○前於八十五年間曾因違反肅清煙毒條例案
    件，經本院於八十六年一月三十一日以八十五年度訴字第二六二六號判處有期徒
    刑三年二月，並經臺灣高等法院臺中分院於八十六年五月二十日以八十六年度上
    訴字第八六七號判決駁回上訴而告確定，其入監執行後，於八十七年十月十三日
    因縮短刑期假釋付保護管束出監，並於八十九年八月七日因假釋期滿視為執行完
    畢，有臺灣高等法院被告全國前案紀錄表一份在卷可查，被告丙○○於五年內再
    犯本件有期徒刑以上之罪，為累犯，應依刑法第四十七條規定加重其刑。爰審酌
    被告丙○○有上開前科紀錄，素行不佳，其犯罪之動機、目的均僅為貪圖一時小
    利、犯罪之手段，本件被告丙○○所為竊盜犯行次數僅有一次與所竊物品價值非
    高之犯罪所生危害，兼衡酌被告丙○○犯後於本院對案情供認無隱，顯見深切悔
    意之犯罪後態度及被害人丁○○已將被竊之腳踏車領回，尚無具體損失，有前開
    贓物領回收據一紙在卷可佐等一切情狀，量處如主文所示之刑。扣案之油壓剪一
    支，為被告丙○○所有，且係供其犯本件犯行所用之物（檢察官誤認係供犯罪預
    備之物），業據被告丙○○供陳在案（見本院卷第一二六頁），應依刑法第三十
    八條第一項第二款之規定予以宣告沒收。
據上論斷，應依刑事訴訟法第四百五十二條、第二百九十九條第一項前段，刑法第二
十八條、第三百二十一條第一項第三款、第四十七條、第三十八條第一項第二款，判
決如主文。
本案經檢察官乙○○到庭執行職務。
中    華    民    國      九十三      年       四      月     十六    日
                                臺灣臺中地方法院刑事第九庭
        審判長法  官  曾 佩 琦
                                          法  官  陳 如 玲
                                          法  官  陳 思 成
右正本證明與原本無異。
如不服本判決，應於判決送達後十日內向本院提出上訴狀，上訴於臺灣高等法院臺中
分院( 須附繕本 )。
                                          書記官
中    華    民    國      九十三      年       四      月     十六    日
附錄論罪科刑法條
刑法第三百二十一條第一項第三款
犯竊盜罪而有左列情形之一者，處六月以上五年以下有期徒刑：
三、攜帶兇器而犯之者。
